臺灣高雄地方法院刑事判決　　　　　 100年度審易字第1476號
公　訴　人　臺灣高雄地方法院檢察署檢察官
被　　　告　黃師華
上列被告因竊盜案件，經檢察官提起公訴（99年度偵字第33034
號），被告於準備程序中就被訴事實為有罪之陳述，經本院告知
簡式審判程序之旨，並聽取被告與公訴人之意見後，本院裁定進
行簡式審判程序，判決如下：
    主  文
黃師華犯如附表所示之罪共肆罪，分別處如附表所示之刑。應執
行有期徒刑壹年伍月。扣案之螺絲起子貳支，均沒收。
    事實及理由
一、犯罪事實：
    黃師華意圖為自己不法之所有，基於竊盜之犯意，於如附表
    所示之時間、地點，以附表所示之方式，竊取如附表所示被
    害人所有之財物而得手。嗣於民國99年10月16日下午1 時30
    分許，黃師華因行跡可疑，在高雄市鳳山區○○○路314 巷
    16號前，為警盤查，當場扣得附表編號(三)、(四)所示之螺絲起
    子2 支，並經調閱監視器畫面，因而循線查獲黃師華所涉附
    表編號(一)、(二)所示犯行；黃師華在接受員警詢問時，於職司
    犯罪偵查權限之員警尚未發覺其涉犯附表編號(三)、(四)所示行
    為前，自白其犯行並願接受裁判，而知悉上情。
二、證據名稱：
    上開犯罪事實，有下列證據可資證明：
  (一)證人即告訴人李政勳、被害人陳黃秋蘭、楊小琴於警詢中之
    陳述。
  (二)扣案之螺絲起子2 支、腳踏車3 臺。
  (三)高雄市政府警察局鳳山分局扣押筆錄暨扣押物品目錄表1 份
    、現場照片7 張、監視器畫面擷取照片15張、贓物認領保管
    單1 張。
  (四)被告之自白。
三、應適用之法條：
  (一)被告黃師華行為後，刑法第321 條已於100 年1 月10日修正
    ，並於100 年1 月28日公布生效，新修正刑法第321 條除就
    原條文第1 項第1 款刪除「夜間」之構成要件外，原法定刑
    「6 月以上、5 年以下有期徒刑」，修正後提高為「6 月以
    上、5 年以下有期徒刑，得併科新臺幣10萬元以下罰金」，
    是比較修正前、後之法條規定，新法並非有利於被告，自應
    適用本件被告行為時即修正前之規定加以處罰。
  (二)按修正前刑法第321 條第1 項第3 款之攜帶兇器竊盜罪，係
    以行為人攜帶兇器竊盜為其加重條件，此所謂兇器，其種類
    並無限制，凡客觀上足對人之生命、身體、安全構成威脅，
    具有危險性之兇器均屬之，且祇須行竊時攜帶此種具有危險
    性之兇器為已足，並不以攜帶之初有行兇之意圖為必要（最
    高法院79年臺上字第5253號判例意旨參照）。查本件被告於
    附表編號(三)、(四)所示犯行，係持用螺絲起子2 支行竊，而該
    等螺絲起子前端均係鐵製品、均可單手持握、長度各約10公
    分等情，有本院100 年6 月2 日準備程序筆錄可參，足認該
    螺絲起子2 支係屬質地堅硬且尖銳之物，客觀上可對人之生
    命、身體、安全構成威脅，具有危險性，要屬刑法第321 條
    第1 項第3 款所定兇器無訛。
  (三)是核被告就附表編號(一)、(二)所為，係犯刑法第320 條第1 項
    普通竊盜罪；就附表編號(三)、(四)部分犯行，係犯修正前刑法
    第321 條第1 項第3 款之攜帶兇器竊盜罪。被告所犯上揭4
    罪間，犯意各別，行為互殊，應予分論併罰。又被告所為之
    附表(三)、(四)部分犯行，係因員警查獲附表編號(一)、(二)部分犯
    行，被告於員警尚未能知悉上開附表(三)、(四)部分2 次犯行之
    犯罪嫌疑人為何人前，經被告主動告知各該2 次犯行，因而
    查獲等情，有被告之警詢筆錄、本院100 年5 月17日公務電
    話紀錄等在卷可稽；是足認本件並無其他客觀事證，足以使
    員警可合理懷疑或得知被告所涉上開附表編號(三)、(四)部分2
    次竊盜犯行，即主動自白，向員警自首而接受裁判，自得就
    該2 次犯行，均依刑法第62條前段減輕其刑。
四、科刑：
  (一)爰審酌被告正值青壯，有謀生能力，不思以正當方法獲取財
    物，僅為貪圖小利，任意竊取他人財物，行為實有可議；惟
    念及其犯後能坦承全部犯行，所竊之物價值非鉅，其中附表
    編號(一)、(二)部分已發還被害人領回（附表編號(四)部分因被害
    人不詳，無法發還），有上揭贓物認領保管單及本院公務電
    話紀錄在卷可佐，損害業已減輕，且被告無前科，有臺灣高
    等法院被告前案紀錄表可稽，素行尚可，並綜合考量被告係
    高職畢業、無業、家境勉持（見警詢筆錄教育程度欄、職業
    欄及家庭經濟狀況欄之記載），及其上開犯罪情節等一切情
    狀，認檢察官求處被告應分別論處有期徒刑3 月、4 月、6
    月、7 月，應執行有期徒刑1 年6 月等語，大致尚屬適當，
    惟本院認就被告所涉附表編號(一)、(二)所示2 次竊盜犯行，其
    手法相近、所竊之物價值、竊取之時、地、動機等外在、內
    在條件俱屬相當，並均已發還被害人等情節以觀，應論處相
    同刑度方足以使罪刑相當，爰分別量處如主文所示之刑及合
    併定其應執行之刑，以資懲戒。
  (二)末查，扣案之螺絲起子2 支，係供被告為本件竊盜犯行所用
    之物，且屬被告所有，此經被告自承在卷，是應依刑法第38
    條第1 項第2 款之規定，予以宣告沒收之。
據上論斷，應依刑事訴訟法第273 條之1 第1 項、第284 條之1
、第299 條第1 項前段，修正前刑法第321 條第1 項第3 款，刑
法第2 條第1 項前段、第320 條第1 項、第51條第5 款、第38條
第1 項第2 款、第62條前段，刑法施行法第1 條之1 ，判決如主
文。
本案經檢察官李怡增到庭執行職務。
中    華    民    國   100    年    6     月    15    日
                  刑事第十庭  法  官    呂明燕
以上正本證明與原本無異。
如不服本判決應於收受送達後10日內向本院提出上訴書狀，並應
敘述具體理由；如未敘述上訴理由者，應於上訴期間屆滿後20日
內向本院補提理由書（均須按他造當事人之人數附繕本）「切勿
逕送上級法院」。
中    華    民    國   100    年    6     月    15    日
                              書記官    張琇晴
附表：
┌─┬─────┬────┬─┬─────────┬──────┐
│編│          │        │被│                  │            │
│  │犯罪時間  │犯罪地點│害│行為及所竊得之財物│所宣告之罪刑│
│號│          │        │人│                  │            │
├─┼─────┼────┼─┼─────────┼──────┤
│(一)│99年9 月3 │高雄市鳳│陳│徒手竊取陳黃秋蘭所│犯竊盜罪，處│
│  │日上午8 時│山區凱旋│黃│有之銀藍色變速腳踏│有期徒刑月│
│  │20分許    │路運動公│秋│車 1 台（價值約新 │。          │
│  │          │園旁    │蘭│臺幣【下同】 2,000│            │
│  │          │        │  │元，已發還），得手│            │
│  │          │        │  │後將該車停放在其高│            │
│  │          │        │  │雄市鳳山區○○○路│            │
│  │          │        │  │314 巷16號住處前。│            │
├─┼─────┼────┼─┼─────────┼──────┤
│  │99年9 月22│高雄市仁│楊│徒手竊取楊小琴所有│犯竊盜罪，處│
│(二)│日下午3 時│武區自來│小│之捷安特牌銀色變速│有期徒刑月│
│  │30分許    │水公司第│琴│腳踏車1 臺（價值約│。          │
│  │          │七管理處│  │3,000 元，已發還）│            │
│  │          │旁公園內│  │，得手後將該車停放│            │
│  │          │        │  │在其上揭住處前。  │            │
├─┼─────┼────┼─┼─────────┼──────┤
│(三)│99年10月3 │高雄市鳳│李│被告攜帶其所有而客│犯攜帶兇器竊│
│  │日下午8 時│山區立德│政│觀上得以危害他人生│盜罪，處有期│
│  │許        │街安寧街│勳│命、身體可供兇器使│徒刑柒月。扣│
│  │          │口之快樂│  │用之螺絲起子2 支（│案之螺絲起子│
│  │          │龍電子遊│  │起訴書誤繕為老虎鉗│貳支，均沒收│
│  │          │戲場前  │  │及螺絲起子），將鎖│之。        │
│  │          │        │  │在腳踏車上之大鎖破│            │
│  │          │        │  │壞，以此方式竊取李│            │
│  │          │        │  │政勳所有之美利達牌│            │
│  │          │        │  │銀色腳踏車1 臺（價│            │
│  │          │        │  │值約9,000 元），得│            │
│  │          │        │  │手後將該車棄置於高│            │
│  │          │        │  │雄市○○路某公園內│            │
│  │          │        │  │。                │            │
├─┼─────┼────┼─┼─────────┼──────┤
│(四)│99年10月  │高雄市鳳│不│被告攜帶同上揭之螺│犯攜帶兇器竊│
│  │1 日起至同│山區青年│詳│絲起子2 支，將鎖在│盜罪，處有期│
│  │月16日間某│路1段250│  │腳踏車上之大鎖破壞│徒刑陸月。扣│
│  │日        │巷口    │  │，以此方式竊取不詳│案之螺絲起子│
│  │          │        │  │人士停放於該處之藍│貳支，均沒收│
│  │          │        │  │白色腳踏車1 臺，得│之。        │
│  │          │        │  │手後將該車停放在其│            │
│  │          │        │  │上揭住處前。      │            │
└─┴─────┴────┴─┴─────────┴──────┘
附錄本判決論罪科刑之法條：
 中華民國刑法第320條
意圖為自己或第三人不法之所有，而竊取他人之動產者，為竊盜
罪，處5  年以下有期徒刑、拘役或 5 百元以下罰金。
意圖為自己或第三人不法之利益，而竊佔他人之不動產者，依前
項之規定處斷。
前二項之未遂犯罰之。
修正前中華民國刑法第321條
犯竊盜罪而有左列情形之一者，處6 月以上、5 年以下有期徒刑
：
  一、於夜間侵入住宅或有人居住之建築物、船艦或隱匿其內而
      犯之者。
  二、毀越門扇、牆垣或其他安全設備而犯之者。
  三、攜帶兇器而犯之者。
  四、結夥三人以上而犯之者。
  五、乘火災、水災或其他災害之際而犯之者。
  六、在車站或埠頭而犯之者。
前項之未遂犯罰之。